# 间接法现金流量表当中的现金变动与资产负债表上对应科目变动不一致的原因是？

提问人：chenyiwei 时间：2018-06-08 04:34:41
建议考虑是否由于合并范围变化、坏账准备计提或转回、投资性房地产公允价值变动（或与存货、固定资产之间互相转换）等原因造成。

回答人：chenyiwei
建议考虑是否由于合并范围变化、坏账准备计提或转回、投资性房地产公允价值变动（或与存货、固定资产之间互相转换）等原因造成。

提问人：wufaxian 时间：2018-06-08 10:16:56
该公司投资性房地产主要是两块地皮。目前还未开工。 2017 年将一固定资产转投资物业并且出售变现，将该投资变现收入列为当年收入。 资产负债表上投资物业附注的解释是清晰完整的。 2017 年投资物业账面价值的增加只有两项引起： 1 、公允价值上涨 2 、汇率变动。 公允价值变动，按说不会引起现金流量表“投資物業之增加” 引起现金流出。------------这恰恰就是困惑所在。
另：合并范围变化、坏账准备计提或转回------------这个会引起现金流量表“投資物業之增加” 的现金流出么？如果有这种可能。陈老师可否举个例子？

回答人：chenyiwei
这些事项本身不直接影响相关项目的现金流，但会增大相关项目现金流与资产负债表中对应项目的期初期末余额差之间的差额。